臺灣臺北地方法院刑事判決　　　　　　　 94年度訴字第783號
　　公　訴　人　臺灣臺北地方法院檢察署檢察官
　　被　　　告　甲○○
 　　 　　　　　　　　　弄5.
上列被告因毒品危害防制條例案件，經檢察官提起公訴（94年度
毒偵字第1104號）及移送併辦（94年度毒偵字第1816號），經本
院裁定進行簡式審判程序，判決如下：
    主  文
甲○○連續施用第一級毒品，累犯，處有期徒刑拾月。扣案之注
射針筒貳支、海洛因殘渣袋貳個（臺灣臺北地方法院檢察署94年
度綠保管字第1610號扣押物品清單所載）均沒收。
    事  實
一、甲○○前於民國86年間因施用第一級毒品海洛因案件，經臺
    灣高等法院以87年度上訴字第4433號裁定送勒戒處所觀察、
    勒戒後，認有繼續施用毒品之傾向，再經同院於87年12月15
    日裁定令入強制戒治，至88年4 月7 日裁定停止戒治，所餘
    期間付保護管束，迄88年12月18日保護管束期滿為經撤銷，
    而經臺灣高等法院於89年3 月2 日以87年度上訴字第4433號
    判決免訴確定；竟又再於90年間施用第一級毒品，經臺灣板
    橋地方法院以90年度毒聲字第2409號裁定令入強制戒治，至
    91年9 月4 日始強制戒治執行完畢（惟因尚有刑事案件待執
    行，另送他監執行）。惟仍因朋友邀約，竟又起施用第一級
    毒品海洛因之概括犯意，於強制戒治執行完畢釋放後5年內
    ，先於94年3 月11日、3 月16日下午11時許、5 月4 日下午
    5 、6 時許，在臺北市○○區○○街12號（即臺北市立婦幼
    綜合醫院）之廁所內，以將海洛因裝入針筒注射血液、皮膚
    之方式，連續施用第一級毒品海洛因3 次。嗣先於(1)94年3
    月17日下午4 時許，在臺北市○○區○○街121 號7 樓，為
    警持搜索票搜索時查獲，並於甲○○使用之衣櫃、扣得其所
    有、供施用之海洛因殘渣袋2 個、及注射針筒2 支（臺灣臺
    北地方法院檢察署94年度綠保管字第1610號扣押物品清單所
    載）；再於(2)94年5 月4 日下午5 時10分許，在臺北市○○
    區○○街121 號7 樓，為警持本院搜索票執行搜索時二度查
    獲。
二、案經臺北市政府警察局大安分局報告臺灣臺北地方法院檢察
    署檢察官偵查起訴，並經臺北市政府警察局萬華分局報請臺
    灣臺北地方法院檢察署檢察官移送併辦，經本院裁定進行簡
    式審判程序。
    理  由
一、訊據被告甲○○就於前揭時地施用第一級毒品海洛因一次乙
    節，於警訊（見偵查卷第34頁）、檢察官偵查中（見核退卷
    第8 頁）、本院審理時均自白不諱（見本院94年8 月30日筆
    錄），並查：
  (一)將被告為警查獲時所採尿液，先後送臺灣尖端先進生技醫藥
    股份有限公司、臺灣檢驗科技股份有限公司以酵素免疫分析
    法、氣相層析質譜儀分析法檢驗確認，結果認該尿液中呈鴉
    片陽性反應，此有臺灣尖端先進股份有限公司94年4 月7日
    濫用藥物檢驗報告（見偵查卷第6 頁）、臺灣檢驗科技股份
    有限公司94年5 月26日CH/2005/50539 濫用藥物尿液檢驗報
    告（見併辦偵查卷第18頁）在卷可稽，是被告確有於驗尿前
    有施用海洛因等嗎啡類毒品。
  (二)又扣案殘渣袋內之白色粉末，經被告自承均係伊所有之海洛
    因等語，且經臺北市政府警察局大安分局以聯勤204 廠製造
    之煙毒品檢驗Ａ包試劑初步檢驗結果呈嗎啡、海洛因反應，
    此有該局94年3 月17日查獲涉嫌毒品危害防制條例毒品初步
    檢驗報告單（見偵查卷第71、72頁），足證扣案之物內殘渣
    確為海洛因，屬毒品危害防制條例第2 條第2 項第1 款所規
    定之第一級毒品。
  (三)復被告前於86年間因施用第一級毒品海洛因案件，經臺灣高
    等法院以87年度上訴字第4433號裁定送勒戒處所觀察、勒戒
    後，認有繼續施用毒品之傾向，再經同院於87年12月15 日
    裁定令入強制戒治，至88年4 月7 日裁定停止戒治，所餘期
    間付保護管束，迄88年12月18日保護管束期滿為經撤銷，而
    經臺灣高等法院於89年3 月2 日以87年度上訴字第4433號判
    決免訴確定；竟又再於90年間施用第一級毒品，經臺灣板橋
    地方法院以90年度毒聲字第2409號裁定令入強制戒治，至91
    年9 月4 日始強制戒治執行完畢（惟因尚有刑事案件待執行
    ，另送他監執行）乙節，有上開判決、臺灣高等法院被告前
    案記錄表在卷可稽。被告於本件前揭時地再次施用第一級毒
    品海洛因之行為，係於前開強制戒治執行完畢釋放後5 年內
    再犯施用毒品。
  (四)另被告前於93年7 月、10月19日、10月22日亦因施用連續3
    次施用第一級毒品海洛因之行為，經本院於94年6 月24日以
    94年度訴字第571 號判決處有期徒刑11月乙節，有本院94年
    度訴字第571 號判決在卷可稽。惟前開犯罪時間係「93年7
    月、10月間」連續施用3 次，而與本件犯罪時間「94年3 月
    11日或12日、及94年3月16日」施用2次等情相較，二者相距
    已達4 月餘；且經被告自承：於93年10月間為警查獲後，即
    欲戒毒，後係因朋友誘惑，才再度施用等語（見本院94年7
    月26日筆錄第4 頁）；是以被告前開判決中所認之施用行為
    與本件起訴、併辦之施用行為，中間並無其餘之施用犯行，
    時間已難認為緊密，再以其施用之次數相佐，亦難認有概括
    之犯意，自不生連續犯之裁判上一罪關係，被告辯稱：應係
    前案之連續一行為云云，委無足採。是前案判決既判力之範
    圍並不及於本件起訴、併辦部分，本院自應就起訴、併辦部
    分審理，附此敘明。
  (五)是依上開卷附之各項文書、證物等補強證據已足資擔保被告
    於本院調查、審理中所為之上開任意性自白之真實性，按據
    刑事訴訟法第156 條之規定，自得據被告前開任意性自白及
    各該補強證據，採信被告任意、真實之自白，認本件事證明
    確，被告犯行洵堪認定，應予依法論科。
二、核被告施用第一級毒品所為，核係犯毒品危害防制條例第10
    條第1 項施用第一級毒品罪。又其持有第一級毒品海洛因之
    低度行為為施用之高度行為所吸用，不另論罪。其先後3 次
    施用第一級毒品犯行，時間緊接，罪名與犯罪構成要件相同
    ，顯係基於概括犯意為之，應依連續犯之規定論以一罪，並
    依法加重其刑。被告前於80年間先後因殺人未遂、侵占等案
    件，經法院判處有期徒刑6 年、10月確定；復於80年間因違
    反麻醉藥品管理條例、偽造文書等案件，經法院判處有期徒
    刑4 月、3 月確定，上開4 罪經合併定其應執行有期徒刑7
    年確定，此部分經多次假釋、撤銷假釋執行；其卻又於90年
    間因施用毒品案件，除經裁定送強制戒治外，復經臺灣板橋
    地方法院於90年12月12日以90年度訴字第1921號刑事判決判
    處有期徒刑8 月確定，併與上開殺人未遂、侵占、違反麻醉
    藥品管理條例、偽造文書等案件經撤銷假釋後應執行之殘刑
    ，接續執行，迄93年6 月1 日始縮短刑期執行完畢，有臺灣
    高等法院檢被告前案紀錄表附卷可按，未滿5 年，再犯本件
    有期徒刑以上之罪，為累犯，應依刑法第47條加重其刑。起
    訴書雖僅載明就被告94年3 月11日、3 月16日下午11時許之
    行為提起公訴，惟被告尚有如事實欄所載之其餘犯罪事實，
    業經其於偵、審時供承在卷，二者既具有連續犯之關係，為
    裁判上一罪關係，基於審判不可分之原則，應為起訴效力所
    及，且亦經蒞庭公訴檢察官當庭陳明補充，本院自得審理，
    附此敘明。爰審酌被告違反本罪實係基於「病患性」行為，
    而對他人甚少損害，且被告於本院審理中表示強烈戒毒意願
    ，再衡量其施用毒品及其施用時間之長短、此犯罪本質並無
    損害他人，惟被告前已二次因施用毒品案件，經法院裁定送
    觀察勒戒後，認有繼續施用毒品傾向，並經依法裁定令入戒
    治處所為強制戒治，迄戒治期滿由臺灣高等法院諭知免刑判
    決確定在案，又於90年間因施用毒品案件，除經裁定送強制
    戒治外，復經臺灣板橋地方法院判處罪刑在案，有臺灣高等
    法院被告全國前案紀錄表可查，被告猶不知悔改再為本案犯
    行，惡性非輕，但其犯後已坦承犯行，施用次數僅3 次，再
    衡量爰審酌被告其餘之犯罪動機、目的、犯罪時所受之刺激
    、犯罪之手段、犯人之生活狀況、品行、智識程度、犯罪所
    生之危險或損害、犯罪後之態度等一切情狀，判處如主文所
    示之刑，以示懲儆。末扣案之海洛因殘渣袋、注射針筒為被
    告供犯罪所用之物，且屬被告所有，業經被告供陳明確，爰
    依刑法第38條第1 項第2 款沒收之。
據上論斷，應依刑事訴訟法第273 條之一第1 項、第299 條第1
項前段，毒品危害防制條例第10條第1 項，刑法第11條前段、第
56條、第47條、第38條第1 項第2 款，判決如主文。
本案經檢察官張志全到庭執行職務
中　　華　　民　　國　　94　　年　　8 　　月　　31　　日
                  刑事第四庭法  官  郭惠玲
如不服本判決，應於判決送達後10日內，向本院提出上訴狀。
上正本證明與原本無異。
                            書記官  鄭雅文
中　　華　　民　　國　　94　　年　　9 　　月　　2 　　日
附錄本案論罪科刑法條全文：
毒品危害防制條例第10條
施用第一級毒品者，處6 月以上5 年以下有期徒刑。
施用第二級毒品者，處3 年以下有期徒刑。
